【裁判字號】    92,交易,336
【裁判日期】    920829
【裁判案由】    公共危險等
【裁判全文】
臺灣臺中地方法院刑事判決                        九十二年度交易字第三三六號
    公  訴  人  臺灣臺中地方法院檢察署檢察官
    被      告  丙○○
右列被告因公共危險等案件，經檢察官提起公訴（九十二年度偵字第九七六號），本
院判決如左：
    主  文
丙○○服用酒類，不能安全駕駛動力交通工具而駕駛，處有期徒刑貳月；又因過失傷
害人致重傷，處有期徒刑捌月；應執行有期徒刑玖月。
    事  實
一、丙○○於民國九十一年十二月三十日下午二時許，在台中縣太平市某餐廳飲用高
    梁酒，於同日下午四時三十分許飲畢，已達不能安全駕駛動力交通工具之程度。
    竟仍駕駛車牌號碼ＰＥ─五三八一號自用小客車，沿台中縣太平市○○路由南往
    北方向行駛，途經該路二Ｏ九巷口之彎道時，理應注意飲用酒類後吐氣所含之酒
    精濃度超過每公升Ｏ點二五毫克，不得駕車；行經彎道應減速慢行，作隨時停車
    之準備及汽車行駛時，駕駛人應注意車前狀況，採取必要之安全措施。而依當時
    情形，又無不能注意之情事，因酒後意識模糊，無法安全駕駛，竟疏於注意，於
    通過上開彎道時，未減速慢行，仍以時速四、五十公里之速度前行，亦未注意車
    前狀況，隨時為停車之準備，撞擊其同向右前方沿永豐路路邊行走之江武夫，致
    江武夫當場倒地，受有頸部挫傷併第七頸椎第一胸椎脫位、完全脊髓損傷、兩側
    上肢麻、無力及下肢癱瘓等重傷害。丙○○於肇事後，即託路人報警，並留於現
    場向到場處理之警員乙○○坦承肇事，自首而接受裁判。經警於同日十八時五十
    七分對丙○○實施酒測，並測得丙○○吐氣所含酒精濃度為每公升０‧六二毫克
    。
二、案經台中縣警察局霧峰分局報告暨江武夫及其妻甲○○○訴請台灣台中地方法院
    檢察署檢察官偵查起訴。
    理  由
一、訊據被告丙○○供承於右揭時地酒後駕車發生車禍致江武夫受有重傷事實，核與
    被害人江武夫於警訊指訴情節相符，並經證人林美玲於警訊供證屬實。此外，復
    有刑法第一百八十五條之三案件測試觀察紀錄表、道路交通事故調查報告表、舉
    發違反道路交通管理事件通知單、酒精測試電腦報表、國軍臺中總醫院急診室臨
    時診斷證明書、台中縣政府函各一份、國軍臺中總醫院附設民眾診療服務處診斷
  證明書二份及現場相片六幀附卷可稽。按服用酒類不能安全駕駛動力交通工具之
    認定，參考德國、美國之認定標準，對於酒精濃度呼氣已達每公升○．五五毫克
    或血液濃度達百分之○．一一以上，肇事率為一般正常人之十倍，應認為已達不
    能安全駕駛之標準（法務部八十八年五月十八日八八年度法檢字第一六六九號函
    參照），被告肇事後所測得吐氣中所含酒精濃度高達每公升０‧六二毫克，顯已
    達不能安全駕駛動力交通工具之程度甚明。次按汽車駕駛人飲酒後其吐氣所含酒
    精成份超過每公升○．二五毫克以上者，不得駕車，汽車行駛時，駕駛人應注意
    車前狀況，隨時採取必要之安全措施。道路交通安全規則第一百十四條第二款、
    第九十四條第三項分別定有明文。被告駕車自應注意上述道路交通安全規定。又
    依附卷之道路交通事故調查報告表所載，本件肇事時、地之天候、路況皆良好，
    則肇事當時，被告亦無不能注意之情事，詎被告竟疏未注意及此，致發生車禍肇
    事致被害人江武夫受有重傷，被告之駕車失當行為，顯有過失。再被告過失駕車
    肇事行為，核與被害人江武夫之受傷結果間，復具有相當因果關係。從而，事證
    明確，被告犯行均堪以認定。
三、核被告所為，酒醉駕車部分，係犯刑法第一百八十五條之三服用酒類致無法安全
    駕駛動力交通工具罪；因駕車之過失致被害人江武夫受傷部分，係犯刑法第二百
    八十四條第一項之過失傷害致重傷罪。其酒醉駕車因而致人受傷，就其所犯過失
    傷害致重傷罪部分，應依道路交通管理處罰條例第八十六條第一項規定加重其刑
    。又被告於肇事後即託人向警報案並留於現場向到場處理之警員乙○○坦承肇事
    ，有警訊筆錄可按，並經證人即警員乙○○到庭證述屬實，為對於未發覺之罪自
    首而接受裁判，就所犯過失傷害致重傷罪部分，應依法減輕其刑，並先加後減之
    。被告所犯上開二罪間，犯意各別，行為互殊，應予分論併罰。爰審酌被告酒醉
    後已不能安全駕駛，仍不顧公眾之安危，貿然駕車，並因非輕之過失，導致被害
    人江武夫因本件車禍事故受有重傷，兼衡及被告之素行，犯後坦承犯行，及尚未
    與江武夫達成民事和解等一切情狀，分別量處如主文所示之刑，並定應執行之刑
    ，以資懲儆。
據上論斷，應依刑事訴訟法第二百九十九條第一項前段，刑法第一百八十五條之三、
第二百八十四條第一項後段、第六十二條前段、第五十一條第五款，道路交通管理處
罰條例第八十六條第一項，罰金罰鍰提高標準條例第一條前段，判決如主文。
中      華      民      國    九十二    年      八      月     廿 九    日
                                   台灣台中地方法院交通法庭
                                       法  官
右正本證明與原本無異。
如不服本判決，應於判決送達後十日內向本院提出上訴狀，上訴於臺灣高等法院臺中
分院（須附繕本）。
                                        書記官
中      華      民      國    九十一    年      六      月    廿八      日
附錄論罪科刑法條
刑法第一百八十五條之三：
    服用毒品、麻醉藥品、酒類或其他相類之物，不能安全駕駛動力交通工具而駕駛
    者，處一年以下有期徒刑、拘役或三萬元以下罰金。
刑法第二百八十四條第一項
    因過失傷害人者，處六月以下有期徒刑，拘役或五百元以下罰金，致重傷者，處
  一年以下有期徒刑、拘役或五百元以下罰金。


司法院資訊處製作；財團法人民間司法改革基金會備份。
